臺灣高等法院高雄分院刑事判決　　　　　九十一年度上易字第一一三號
　　上　訴　人　台灣高雄地方法院檢察署檢察官
　　被　　　告　甲○○
右上訴人因被告竊盜案件，不服臺灣高雄地方法院九十一年度易字第一三二四號中華
民國九十一年六月二十日第一審判決（起訴案號：臺灣高雄地方法院檢察署九十一年
度偵字第三二一三號），提起上訴（併辦案號：同署九十一年度偵字第一四九七六號
），本院判決如左：
      主      文
原判決撤銷。
甲○○連續竊盜，累犯，處有期徒刑參月，如易科罰金，以參佰元折算壹日。
      事      實
一、甲○○於民國（下同）八十八年間，犯竊盜罪，經本院判處有期徒刑六月，緩刑
    二年，又於緩刑期間內再犯竊盜罪，經本院判處有期徒刑七月，前案經撤銷緩刑
    宣告後，二案接續執行，於九十年一月廿一日縮短刑期執行完畢。
二、甲○○復意圖為自己不法之所有，並基於概括犯意，於九十一年一月三日凌晨二
    時四十五分許，在高雄市苓雅區○○○路二三六號前，企圖竊取路旁車輛之車內
    財物，先以所攜帶之鑰匙，插入乙○○之女友之母所有車牌Ｅ五－一四六七號自
    用小客車之門鎖，因無法開啟而未遂，嗣又以同一方法，以鑰匙插入停放在旁不
    詳姓名者所有之車牌ＸＬ－二五五六號自用小客車之門鎖，亦因無法開啟而未遂
    。甲○○欲離去之際，為正在Ｅ五－一四六七號自用小客車內之乙○○及女友林
    艷雀發覺而報警查獲。甲○○又於九十一年一月十七日十五時左右，在高雄縣鳳
    山市○○○路二五六號之泡沫紅茶坊內，徒手竊取丙○○所有放於櫃台上之行動
    電話機一具（摩托羅拉牌、門號0000000000號）、得手後，於當日下
    午傍晚，攜至高雄市苓雅區○○○路金時代當舖變賣新台幣（下同）三千五百元
    ，得款花用。嗣警方依和信電信公司提供之通聯紀錄而循線查獲。
三、案由高雄市政府警察局苓雅分局、楠梓分局移送臺灣高雄地方法院檢察署檢察官
    偵查起訴及移送併案審理。
      理      由
一、查被告甲○○未於審理期日到庭，依其於警訊及原審偵審中之供述，對於竊取Ｅ
    五－一四六七號及ＸＬ－二五五六號自用小客車之財物未果之事實，供承不諱，
    而辯稱：我是徒手拉啟車門，並未使用鑰匙，另上述行動電話機，係周志祥拿出
    來變賣的云云。
二、惟查：
  (一)被告係以鑰匙插入上述二部自用小客車之門鎖，未能打開，驚動在車內之乙○○
    及林艷雀，乙○○乃報警而當場查獲等情，已據證人乙○○、林艷雀於警訊及檢
    察官偵查中證述明確，並有在被告身上查獲之兩副鑰匙扣案，有查扣物品代保管
    目錄表附卷可稽。是被告所供未以鑰匙開啟車門，非真實可採。
  (二)被告與證人周志祥於九十一年一月十七日下午，曾至高雄縣鳳山市○○○路二五
    六號泡沫紅茶店消費，趁被害人丙○○到隔壁換零錢時，竊取丙○○放於櫃台上
    之上述行動電話機一具等事實，為被害人丙○○指訴無訛。而被告於九十一年一
    月十七日傍晚，持該行動電話機，至高雄市苓雅區○○○路二九二號金時代當舖
    變賣，亦據證人即該當舖店員張正勝於警訊時證述屬實。被告與周志祥雖相互推
    諉，但就張正勝之證言，及周志祥不知變賣多少錢，而被告明確陳明變賣三千五
    百元等情觀之，該行動電話機應係被告所竊持以變賣甚明。
  (三)綜上所，本案事證明確，被告所辯，顯係卸責之詞，殊無足採，其犯行洵堪認
    定。
三、查被告意圖為自己不法之所有，竊取自用小客車內之財物未果，此部分行為，係
    犯刑法第三百二十條第三項、第一項之竊盜未遂罪，又意圖為自己不法之所有，
    竊取丙○○所有之行動電話機，此部分所為，係犯刑法第三百二十條第一項之竊
    盜罪。被告所犯二次竊盜未遂罪，一次竊盜既遂罪，時間緊接，犯基本構成要件
    同一之罪名，顯係基於概括犯意，反覆為之，應依連續犯規定，從竊盜既遂一罪
    處斷。又被告有如事實欄所載之前科，於九十年一月廿一日受有期徒刑之執行完
    畢，有台灣高等法院被告全國前案紀錄表可按，茲於五年內再犯有期徒刑之竊盜
    罪，應依累犯規定加重其刑，並遞加重之。公訴意旨就被告竊取行動電話機部分
    ，雖未予起訴，因與起訴部分，有連續犯之裁判上一罪關係，為起訴效力所及，
    自應併予審理。
四、原審論處被告罪刑，固無不合，惟未及就上開為起訴效力所及之部分行為，一併
    審理，尚有未洽。檢察官上訴意旨指摘原判決不當，為有理由，自應將原判決撤
    銷改判，爰審酌被告連續多次行竊，惡性非輕，姑念二次竊盜未果，一次竊取財
    物價值非鉅，及犯罪後坦承部分犯行，態度尚好等一切情狀，量處如主文所示之
    刑，併諭知如易科罰金以參佰元折算壹日之折算標準。至該二副鑰匙，雖為被告
    供犯罪所用之物，但被告陳明係前一日在路旁拾得，是可認定非被告所有之物，
    自不能宣告沒收，併予明。
據上論斷，應依刑事訴訟法第三百六十九條第一項前段、第三百六十四條、第二百九
十九條第一項前段，刑法第三百二十條第一項、第五十六條、第四十七條、第四十一
條第一項前段，罰金罰鍰提高標準條例第一條前段、第二條，判決如主文。
本案經檢察官張其主到庭執行職務。
中    華    民    國     九十一     年       九       月       十七     日
                              臺灣高等法院高雄分院刑事第五庭
                                  審判長法官  吳水木
                                        法官  趙文淵
                                        法官  洪慶鐘
右正本證明與原本無異。
不得上訴。
                                      書記官  彭筱瑗
中    華    民    國     九十一     年       九       月       十八     日
附錄：本判決論罪科刑法條：
刑法第三百二十條第一項
意圖為自己或第三人不法之所有，而竊取他人之動產者，為竊盜罪，處五年以下有期
徒刑、拘役或五百元以下罰金。
                                                                    Ａ
